# 重新出具审计报告的问题

提问人：lxch119 时间：2013-06-07 10:48:58
不需要。

回答人：chenyiwei
赞同此观点。此类报告通常是用于IPO或者发债的三年一期报告，直接按更正后的数据列报即可，无需在附注中专门披露对原始报表的调整和更正情况。